【裁判字號】    92,小上,86
【裁判日期】    920924
【裁判案由】    給付貨款
【裁判全文】
臺灣高雄地方法院民事判決  九十二年度小上字第八六號
    上  訴  人  甲○○
    訴訟代理人  乙○○
                          送達.
                              .
    被上訴人    陳水和即連和木材行  住高雄縣岡山鎮○○街二巷四十號
右當事人間請求給付貨款事件，上訴人對於中華民國九十二年五月八日本院岡山簡易
庭九十二年度岡小字第一０一號第一審判決提起上訴，本院於民國九十二年九月十日
言詞辯論終結，判決如左：
    主      文
原判決除確定部分外廢棄。
右廢棄部分，被上訴人在第一審之訴駁回。
第一、二審訴訟費用（除確定部分外）新台幣壹仟捌佰柒拾玖元由被上訴人負擔。
    事實及理由
甲、程序方面：
一、按對於小額程序之第一審裁判，得以裁判違背法令為理由，上訴或抗告於管轄之
    地方法院；上訴狀內應記載上訴理由，表明下列各款事項：一、原判決所違背之
    法令及其具體內容。二、依訴訟資料可認為原判決有違背法令之具體事實，民事
    訴訟法第四百三十六條之二十四、第四百三十六條之二十五分別定有明文。易言
    之，上訴人於上訴理由中，應表明下列各款事項之一：（一）該判決所違背之法
    令及其具體內容，如揭示所違背法令之條項，或有關解釋、判例字號，或成文法
    以外之習慣或法理等及其具體內容。（二）依訴訟資料可認為原判決有違背法令
    之具體事項。經查，上訴意旨以：被上訴人提出之估價單中僅有新台幣（下同）
    七百十五元部分為上訴人所簽名，其餘皆為訴外人鄧兆良收受，原審不僅未令被
    上訴人舉證證明上訴人為買受人，甚而概括認定本件貨品全由上訴人買受，實有
    違誤。是上訴人之上訴理由，業已具體表明原審判決違背舉證責任分配法則之具
    體事項，揆諸前開說明，其上訴自屬合法，合先敘明。
乙、實體方面：
一、被上訴人起訴主張：上訴人與訴外人鄧兆良共同連續向伊購買裝潢材料，共積欠
    貨款六萬元，迄今仍未給付，為此，爰依買賣關係，求為判決上訴人應與鄧兆良
    共同給付六萬元，及自支付命令繕本送達翌日起至清償日止，按年息百分之五計
    算之法定遲延利息（鄧兆良部分未對支付命令聲明異議，已經確定）。並於本院
    聲明：請求駁回上訴。
二、上訴人則以：伊僅是受僱鄧兆良，及介紹其向被上訴人購買材料而已，本件貨款
    應由鄧兆良負責清償等語，資為抗辯。原審判決上訴人應給付被上訴人三萬元及
    法定遲延利息，並駁回被上訴人其餘之訴，被上訴人對其敗訴部分，未據上訴，
    已告確定，上訴人對其敗訴部分不服，提起本件上訴，並於本院聲明：原判決除
    確定部分外廢棄；右廢棄部分，被上訴人在第一審之訴駁回。
三、被上訴人主張之前開事實，固據提出估價單六紙為證，惟上訴人則以前開情詞置
    辯，是本件厥應審酌之爭點為：本件買賣契約之當事人為上訴人或是鄧兆良？
    經查：
  (一)按債權債務之主體應以締結契約之當事人為準（最高法院四十年台上字第一二四
    一號判例要旨可資參照）。經查，本件裝潢材料係由上訴人陪同鄧兆良至被上訴
    人處訂貨，總價款共為六萬元，迄今尚欠四萬九千元未給付，為兩造所不爭執，
    又上訴人係受僱於鄧兆良，在台東從事裝潢工作，本件裝潢材料係鄧兆良所購買
    ，上訴人僅是回高雄時順便幫其取貨，才會在估價單上簽名等情，亦經證人鄧兆
    良及陳修標到庭證述明確（見本院九十二年八月二十八日準備程序筆錄），參以
    被上訴人亦自承：當時上訴人有向我說是鄧兆良要買的等語在卷（見同上筆錄第
    三頁），是足見兩造間並無締結買賣契約之意思表示，自難謂其等間已成立買賣
    契約，至被上訴人所提出之估價單中雖記載抬頭為「甲○○」，且上訴人亦在其
    中一張上為簽收，然上訴人係陪同鄧兆良前往購買，而被上訴人與鄧兆良並不相
    識，為被上訴人所自陳，則被上訴人在本件買賣之估價單上逕行記載上訴人為買
    受人，仍難採為上訴人即為買受人之論據，況本件買賣之總價金中鄧兆良曾支付
    部分現金，且於本件訴訟中亦支付部分款項，上開估價單中亦有數張係經鄧兆良
    之簽收，若鄧兆良非本件之買受人，當不致會有簽收貨品及支付價金之情事，亦
    可佐證單以簽收之記載，並不足以認定上訴人即為買受人，故被上訴人主張上訴
    人為買受人應依買賣契約給付貨款，即屬無據。
  (二)依上所述，本件買賣契約之當事人既非上訴人，則上訴人據此拒絕給付貨款，自
    非無據，堪予採信。
四、綜上所述，本件裝潢材料之買賣契約當事人應為鄧兆良，上訴人僅為居間介紹而
    已，從而，被上訴人本於買賣關係，請求上訴人須與鄧兆良共同連帶給付貨款六
    萬元，即無理由，應予駁回。原審命上訴人應給付買賣價金中三萬元之本息，併
    依職權宣告假執行，尚有未洽，上訴意旨指摘原判決該部分不當，求予廢棄改判
    ，為有理由，爰予廢棄改判如主文第二項所示。
五、末按於小額訴訟之上訴程序，法院為訴訟費用之裁判時，應確定其費用額，民事
    訴訟法第四百三十六條之十九第一項、第四百三十六條第三十二第一項分別定有
    明文。本件第一審之訴訟費用為一千零八十八元，第二審訴訟費用為一千三百三
    十五元（裁判費九百九十元，送達郵資三百四十五元），除第一審訴訟費用確定
    由被上訴人負擔五百四十四元外，餘額合計為一千八百七十九元，應由被上訴人
    負擔，爰一併判決如主文第三項所示。
六、據上論結，本件上訴為有理由，依民事訴訟法第四百三十六條之三十二第一、二
    項、第四百三十六條之十九、第四百五十條、第七十八條，判決如主文。
中      華      民      國    九十二    年      九      月    二十四    日
                              臺灣高雄地方法院民事第一庭
~B審判長法官  林紀元
~B法      官  唐照明
~B法      官  蘇姿月
右為正本係照原本作成。
本判決不得上訴。
中      華      民      國    九十二    年      九      月    二十四    日
~B法院書記官  歐文政


司法院資訊處製作；財團法人民間司法改革基金會備份。
